臺灣臺北地方法院刑事判決　　　　　　　　94年度易字第28號
公　訴　人　臺灣臺北地方法院檢察署檢察官
被　　　告　甲○○
　　　　　　　　　　（
上列被告因竊盜案件，經檢察官聲請簡易判決處刑（九十三年度
偵字第一八五八一號）暨移送併辦（台灣台北地方法院檢察署九
十三年度偵字第一八九九０號、九十四年度偵字第一九七六號、
台灣板橋地方法院檢察署九十四年度偵字第七五六號），本院改
以通常程序判決如下：
    主  文
甲○○連續竊盜，累犯，處有期徒刑壹年。
扣案之鑰匙貳支、未扣案之鑰匙壹支均沒收。
    事  實
一、甲○○曾於民國八十九年間因竊盜案件，經本院於九十年五
    月二十五日判處有期徒刑十月，於九十年六月十四日確定，
    並於九十一年六月三十日執行完畢，猶不知悔改，竟基於意
    圖為自己不法所有之概括犯意，先後於（一）九十三年九月
    二十四日晚上六時許，在台北縣新店市○○路與寶橋路路口
    ，見謝鐘燦所有交由己○○使用停放於該處之車牌號碼ＧＰ
    Ｏ─六六０號重型機車無人看管，即持其自備之機車鑰匙一
    支竊取之，得手後供己代步之用。嗣於九十三年十月十二日
    晚上十一時許，甲○○騎乘前開機車行經台北縣新店市○○
    路三十七號前為警查獲，並扣得其所有之機車鑰匙一支；（
    二）九十三年五月十一日上午四時五十分許，在台北縣新店
    市○○路○段三六二號「德安加油站」，乘該加油站員工乙○○打掃環境不注意之際，逕行進入該加油站之加油島收銀
    處所，竊取該加油島之收銀機內新台幣（下同）二萬三千元
    之現金，得手後即行逃逸。嗣經乙○○當日上午七時許交班
    清點時，因金額短缺而觀看現場監視器之錄影帶始查獲上情
    ；（三）九十三年十一月十七日上午八時許，在台北縣中和
    市○○路一七三號前，見丁○○所有車牌號碼ＮＳ三─０三
    一號之重型機車停放該處，即以其在路旁拾獲遭不詳之人所
    棄置而據為己有之鑰匙一支，竊取該車供己代步之用。嗣於
    九十四年一月一日凌晨零時三十分許，騎乘該車行經台北縣
    新店市○○路○段一八四巷二十八號前為警查獲，並扣得前
    開鑰匙一支；（四）九十四年一月十三日下午五時三十分許
    ，在台北縣新店市○○路○段、薏仁坑路（立青農場）之停
    車場內，以自備之機車鑰匙一支，開啟丙○○所有停放該處
    車牌號碼Ｐ四─０二八五號自小客車之車門，進入車內竊取
    丙○○置放於車內之白色背包一個（內有SANYO廠牌之行動
    電話一支），得手後欲離去時，適為埋伏於停車場內之巡邏
    員警察覺有異而攔檢查獲。
二、案經台北縣政府警察局新店分局移送台灣台北地方法院檢察
    署檢察官偵查起訴暨同署檢察官、台灣板橋地方法院檢察署
    檢察官移送併辦。
    理  由
一、訊據被告甲○○對於右揭（一）、（二）、（三）、（四）
    所示時、地之竊盜犯行固坦承不諱，惟對犯罪事實（四）之
    部分辯稱：伊當天騎機車至案發現場，伊只有帶機車鑰匙，
    並未攜帶其他工具，是被害人的車門未鎖，伊才進入車內，
    伊不是用工具打開的云云，然就犯罪事實（四）之部分，被
    告於九十四年一月十四日上午十時十分許在警訊時先係陳稱
    ：「我於九十四年一月十三日十七時三十分在新店市○○○
    路停車場竊取丙○○所有自小客車Ｐ四─０二八五號車內白
    色背包一個，內有行動電話手機一支，我使用丁字形起子撬
    開自小客車Ｐ四─０二八五號駕駛座車門後，進入竊取背包
    後預離開犯罪現場後便丟棄水溝內，為警方於九十四年一月
    十三日十七時四十分在新店市○○○路停車場埋伏當場查獲
    並自願同意警方搜索。」（見九十四年度偵字第一九七六號
    偵查卷第九頁），於當日下午四時五十二分許在檢察官偵訊
    時則改稱：「（如何開門？）我是用機車鑰匙插進鑰匙孔亂
    轉，車子就開了。我只有拿車上的包包，包包內有行動電話
    。（為何在該處？）騎車經過那邊，只有我一個人偷。（為
    何在警局說你是用丁字型起子開的？）是警察說要給我換案
    件，我不要。（警察有查扣起子？）沒有。警察叫我說鑰匙
    丟在水溝中了。」（見前開偵查卷第三十三頁），被告就該
    次犯罪方法先後於警訊、偵查及本院審理中均為不同之陳述
    ，惟觀諸被告自行竊至為警查獲時前後不過十分鐘，且被告
    係於行竊現場被查獲，而警方查獲時並未在被告身上查扣任
    何行竊工具，是以被告於警訊稱係以丁字形起子行竊之說詞
    顯與事實不符，並依被害人丙○○於警訊時證稱：「我於九
    十四年一月十三日十七時左右將自小客車Ｐ四─０二八五號
    停在新店市○○○路停車場遭竊白色背包一個內有行動電話
    手機一支。我當時在附近買東西，聽到車子防盜器在響後，
    我馬上查看車子狀況，發現左前車門被打開，我馬上將車門
    關上，繼續入市場買菜，經買完菜上車後才發現我的背包不
    見了。因我當時要報案，剛好警方通知我已查獲竊嫌並尋獲
    贓物所以未報案。」（見前開偵查卷第十二頁），足認被害
    人丙○○於車內物品遭行竊前，確有將車門鎖好後，始能設
    定防盜器，固被告於本院審理時陳稱係趁被害人車門未鎖始
    進入車內之辯詞，亦無足採信，而據被告於本院審理時自陳
    當日係騎乘機車至案發現場，有攜帶機車鑰匙，核與其於偵
    查中陳稱係用機車鑰匙開啟車門之陳述相符，亦核與被告於
    犯罪事實（一）、（三）中所使用之犯罪手法相同，應認被
    告於偵查中之陳述係屬真實，此外，被告前開竊盜之犯行，
    並據被害人己○○、乙○○、丁○○、丙○○指訴被害情節
    明確，且有車輛竊盜、車牌失竊資料個別查詢報表、台北縣
    政府警察局車牌失竊電腦輸入單各二紙、贓物認領保管單三
    紙、德安加油站監視錄影帶一卷、翻拍照片二張附卷可稽，
    復有機車鑰匙二支扣案可資佐證，核與被告之前開自白相符
    ，故本件事證明確，被告竊盜犯行洵堪認定，應予依法論科
    。
二、核被告之所為，係犯刑法第三百二十條第一項之竊盜罪。被
    告前後四次犯行，時間緊接，所犯構成要件相同之罪名，顯
    係基於概括犯意反覆為之，為連續犯，應論以一罪，並加重
    其刑。檢察官雖未就犯罪事實（二）、（三）、（四）之部
    分起訴，惟此部分與起訴之犯罪事實（一）有裁判上一罪之
    關係，基於審判不可分之原則，本院自得併予審理，附此敘
    明。又被告曾於八十九年間因竊盜案件，經本院於九十年五
    月二十五日判處有期徒刑十月，於九十年六月十四日確定，
    並於九十一年六月三十日執行完畢，此有台灣高等法院被告
    前案紀錄表在卷足憑，被告於前案執行完畢後，五年內再犯
    有期徒刑以上刑之本罪，為累犯，應依刑法第四十七條之規
    定遞加重其刑。爰審酌被告犯罪之動機、目的、手段、竊盜
    所得之財物、被害人所受之損害及犯罪後態度尚佳等一切情
    狀，量處如主文所示之刑，以資懲儆。至於扣案之機車鑰匙
    二支，為被告所有供犯罪所用之物，業據被告自陳在卷，爰
    依刑法第三十八條第一項第二款之規定宣告沒收。另機車鑰
    匙一支雖未扣案，惟未能證明業已滅失，爰併予宣告沒收。
三、本件雖經檢察官聲請以簡易判決處刑，惟經本院簡易庭認有
    刑事訴訟法第四百五十一條之一第四項但書之情形，而移請
    本院普通庭以通常程序審理，併此敘明。
四、另移送併辦意旨略以（台灣台北地方法院檢察署九十四年度
    偵字第二九四一號偵查卷）：被告於九十三十二月一日六時
    起迄九十四年二月四日九時，連續在台北縣新店市、台北縣
    中和市等十一處，竊取蘇玉林等人所有之車號ＢＰＵ─五二
    ０號之重型機車及張淑玲等人之信用卡、金融卡、行照、現
    金等物品，得手後，即將上開重型機車交由戊○○（另行偵
    辦）使用，嗣戊○○於九十四年二月四日下午三時許，在台
    北縣新店市○○路二十九巷因騎乘上開竊取之機車為警攔檢
    而查獲上情，因認被告涉有竊盜罪嫌云云。訊據被告堅決否
    認有此部分犯行，辯稱：伊並沒有借機車給戊○○，也沒有
    給他信用卡、行照等證件，因伊只有國小畢業不太認識字，
    不可能會去偷證件使用等語，經查，證人戊○○固於警訊及
    偵查中均陳稱：機車是九十四年二月四日向甲○○借的，張
    淑玲等人之信用卡、金融卡、證件則是甲○○當日一併交付
    予伊云云，惟據證人即戊○○之女友庚○○於九十四年一月
    一日為警查獲持有被害人張淑玲之證件及信用卡而遭訴追贓
    物罪之部分，業經本院以九十四年度簡字第四六五號簡易判
    決判處有期徒刑六月，現經本院以九十四年度簡上字第八二
    號審理中，據證人庚○○於該案中指稱其持有張淑玲之證件
    及信用卡係其男友戊○○綽號「阿忠」或「憨忠」之朋友交
    予戊○○後，戊○○再交予其使用，顯然戊○○於九十四年
    一月一日前即已持有張淑玲之信用卡及證件，並非如其所稱
    係於九十四年二月四日才自被告處取得，且據證人庚○○於
    本院審理時到庭證稱；因伊之前通緝，所以戊○○在九十三
    年十二月三十日在他位於台北縣新店市○○路之住處，將張
    淑玲之證件交給伊，戊○○並於九十三年十月間曾告訴伊這
    些證件都是他朋友阿忠給他的，所以伊認為張淑玲之證件應
    該也是阿忠給他的，伊有看過阿忠，但不是法庭上之被告甲○○等語（見本院九十四年六月一日審判筆錄第三至四頁）
    ，更益徵戊○○於警訊及偵查中所稱前開證件係被告甲○○
    於九十四年二月四日交給他之陳述不實，戊○○僅係為自己
    脫罪而誣陷被告，尚難以其不實之陳述遽為被告不利之認定
    ，此外復查無其他證據足認被告此部分之竊盜犯行，應認不
    能證明被告有此部分之犯行，故將此併辦卷宗退回承辦檢察
    官續行偵辦。
據上論斷，應依刑事訴訟法第四百五十二條、第二百九十九條第
一項前段，刑法第五十六條、第三百二十條第一項、第四十七條
、第三十八條第一項第二款，罰金罰鍰提高標準條例第一條前段
，判決如主文。
本案經檢察官楊仲萍到庭執行職務
中　　華　　民　　國　　94　　年　　6 　　月　　15　　日
　　　　　　　　　      台灣台北地方法院刑事第十一庭
                            審判長法　官  劉方慈
                                  法  官  林庚棟
                                  法  官  林恆吉
上正本證明與原本無異。
如不服本判決，應於判決送達後10日內向本院提出上訴狀（應抄
附繕本）。告訴人或被害人如對於本判決不服者，應具備理由請
求檢察官上訴，其上訴期間之計算係以檢察官收受判決正本之日
期為準。
                                  書記官  劉英芬
中　　華　　民　　國　　94　　年　　6 　　月　　15　　日
附錄論罪科刑法條
刑法第三百二十條(普通竊盜罪、竊佔罪)
意圖為自己或第三人不法之所有，而竊取他人之動產者，為竊盜
罪，處五年以下有期徒刑、拘役或五百元以下罰金。
意圖為自己或第三人不法之利益，而竊佔他人之不動產者，依前
項之規定處斷。
前二項之未遂犯罰之。
